福建金門地方法院民事判決
110年度簡上字第13號
上  訴  人  兩岸雲大數據科技有限公司

法定代理人  王漢泉
被  上訴人  中華電信股份有限公司國際電信分公司

法定代理人  吳學蘭
訴訟代理人  陳清富
            陳聰棟
上列當事人間請求給付電信費事件，上訴人對於中華民國110年6
月1日本院金城簡易庭110年度城簡字第16號第一審判決提起上訴
，本院於111年2月22日言詞辯論終結，判決如下：
    主  文
上訴駁回。
第二審訴訟費用由上訴人負擔。
    事實及理由
一、被上訴人於原審起訴：
　㈠上訴人即被告向被上訴人即原告租用LP80702號電信設備使用
    ，並訂立中華電信國際VPN虛擬專屬網路服務契約（下稱系
    爭國際VPN契約），迄至民國109年1月止，積欠新臺幣（下
    同）19萬2,000元電信費用及違約金未繳納。屢經催討均未
    清償。爰依租賃國際VPN契約起訴請求上訴人繳納電信費等
    語。
  ㈡原審聲明：被告應給付原告19萬2,000元。
　㈢答辯聲明：上訴駁回。
二、上訴人於原審則以：
　㈠兩造簽約時間於108年4月，而上訴人之法定代理人「王漢泉
    」接任上訴人之法定代理人係於109年3月，對於系爭國際VP
    N契約之內容並不清楚，因被上訴人所提供之服務不符要求
    ，造成上訴人業務無法按原計劃進行，故於二個月後即申請
    停止該業務，並拆機歸還被上訴人，上訴人認此即為終止系
    爭國際VPN契約，被上訴人之請求不合理，又簽約之上訴人
    之原法定代理人「簡清桐」因小三通關閉因素滯留廈門，其
    承諾於復航後將前往金門處理相關契約問題等語，資為抗辯
    。
　㈡原審聲明：原告之訴駁回。
　㈢上訴聲明：原判決廢棄。
三、本件原審對於被上訴人之請求，判命上訴人全部敗訴，上訴
    人應給付被上訴人19萬2,000元，並依職權為假執行及免為
    假執行之宣告。上訴人不服提起上訴，並聲明：㈠原判決廢
    棄。㈡第一、二審訴訟費用由被上訴人負擔；被上訴人則答
    辯聲明為：上訴駁回。
四、兩造整理不爭執及爭執之事項（見本院卷第180-181頁，為
    敘述方便，文句略作修正）：
  ㈠不爭執事項：
　⒈上訴人之前法定代理人「簡清桐」於中華電信股份有限公司
    國際VPN虛擬專屬網路服務申請書（下稱系爭申請書）以及
    系爭國際VPN契約上蓋立上訴人公司之大、小章。
  ⒉上訴人之前法定代理人「簡清桐」於108年11月7日向被上訴
    人申請退租。
  ⒊上訴人表示上訴人之法定代理人於109年3月27日由「簡清桐
    」變更為「王漢泉」。
  ㈡爭執事項：
  ⒈上訴人之前法定代理人「簡清桐」代表上訴人與被上訴人訂
    立系爭國際VPN契約書，效力是否及於上訴人？
  ⒉倘系爭國際VPN契約有效成立於上訴人，上訴人之前法定代理
    人「簡清桐」於108年11月7日向被上訴人申請退租，被上訴
    人得否依據系爭國際VPN契約向上訴人請求退租後未滿租期
    之電路月租費？
  ⒊被上訴人得否依據系爭國際VPN契約向上訴人請求給付19萬2,
    000元之電信費用？
五、本院之判斷：
  ㈠按「當事人不得提出新攻擊或防禦方法。但有下列情形之一
    者，不在此限：㈠因第一審法院違背法令致未能提出者；㈡事
    實發生於第一審法院言詞辯論終結後者；㈢對於在第一審已
    提出之攻擊或防禦方法為補充者；㈣事實於法院已顯著或為
    其職務上所已知或應依職權調查證據者；㈤其他非可歸責於
    當事人之事由，致未能於第一審提出者；㈥如不許其提出顯
    失公平者。前項但書各款事由，當事人應釋明之。違反前2
    項之規定者，第二審法院應駁回之」，民事訴訟法447條定
    有明文。而上開規定，依同法第436條之1第3項規定，於簡
    易訴訟之第二審上訴程序，亦準用之。經查：上訴人於原審
    抗辯之事實理由略為：系爭國際VPN契約是前一個法定代理
    人所簽訂，伊認為違約金算法有問題，而且合約的內容，當
    初被上訴人提供服務不符合上訴人的要求，才會未履行這個
    合約，這個合約當初蓋的章是前一個法定代理人的章，當初
    被上訴人只有給上訴人一份合約書，當時的法定代理人蓋完
    章就走了，沒有詳閱這份合約書等語（見原審卷第76頁）。
    而上訴人於本院上訴時卻主張：上訴人後來法定代理人進行
    變更，系爭契約效力不及於上訴人，系爭契約為無效契約，
    被上訴人從一開始裝機的時候，給伊的電路圖跟伊給被上訴
    人的電路圖是不同的，被上訴人從一開始就不是給伊所要求
    的服務，最後確定不行修改後，始申請退租等語（見本院卷
    第182頁），並援引證物一至三（見本院卷第191-197頁）。
    上訴人雖都抗辯系爭國際VPN契約之效力不及於上訴人，被
    上訴人提供服務不符合上訴人之要求，但所依據之事實理由
    （上訴人於原審僅抽象指稱被上訴人提供服務不符合要求，
    上訴後始提出電路圖不同）已有所不同，而上訴人於原審並
    未提出該攻防方法，其於本院第二審程序中始行提出該攻防
    方法，核屬新攻擊防禦方法之提出，自應符合民事訴訟法第
    447條所規定之要件。上訴人迄本院言詞辯論終結時始提出
    該攻擊防禦方法（電路圖不同），且未釋明其有何民事訴訟
    法第447條第1項但書所定各款事由，本院亦認本件尚不符民
    事訴訟法第447條第1項但書所定各款之情形，是其所提該攻
    防方法，即違反民事訴訟法第447條第1項、第2項規定，依
    同條第3項規定，自應駁回之。又上訴人所提該攻防方法既
    經本院駁回，則本院自無庸再予審究該攻防方法暨證物一至
    三，併此敘明。
  ㈡上訴人之前法定代理人「簡清桐」代表上訴人與被上訴人訂
    立系爭國際VPN契約，效力是否及於上訴人？
　⒈按債權債務之主體，以締結契約之當事人為準（最高法院17
    年上字第906號判決先例意旨參照），非契約當事人無從依
    契約主張權利義務，且以契約上載明之債權人方得對契約上
    載明之債務人行使債權。
　⒉依被上訴人於原審提出之系爭申請書及系爭國際VPN契約影本
    ，上訴人之前法定代理人「簡清桐」於系爭申請書客戶簽名
    蓋章（公司大小章）欄位蓋立上訴人公司之大、小章即「兩
    岸雲大數據科技有限公司」、「簡清桐」，以及在系爭國際
    VPN契約第4頁「甲方：兩岸雲大數據科技有限公司」欄位上
    蓋立上訴人公司之大、小章即「兩岸雲大數據科技有限公司
    」、「簡清桐」等情，為兩造所不爭執，並在國際VPN虛擬
    專屬網路服務各點通信埠資料表下方蓋立上訴人公司之大、
    小章即「兩岸雲大數據科技有限公司」、「簡清桐」，及中
    華電信股份有限公司網路資訊網路、電路出租業務客戶個人
    資料蒐集告知條款下方之「法定代理人」欄位蓋立上訴人公
    司之大、小章即「兩岸雲大數據科技有限公司」、「簡清桐
    」（見原審卷第35-47頁），客觀上足資顯示係由上訴人之
    前法定代理人「簡清桐」以自然人身分與被上訴人締結契約
    並簽立系爭國際VPN契約，並經被上訴人之業務經理「陳秀
    珠」審認，並蓋立「中華電信股份有限公司國際電信分公司
    」之圓戳章及業務經理「陳秀珠」之長條章（見原審院第35
    頁），又依被上訴人於原審所提繳費證明單3份（見原審卷
    第53-57頁），益徵上訴人已繳納108年6月24日至12月間之
    電信費，足認上訴人之前法定代理人「簡清桐」（自然人）
    確實係與被上訴人簽立系爭國際VPN契約，並依系爭國際VPN
    契約之約定繳納108年6月24日至12月間之電信費，至為灼然
    。此外，上訴人表示上訴人之法定代理人於109年3月27日由
    「簡清桐」變更為「王漢泉」乙節為兩造所不爭執，並有經
    濟部商工登記公示資料查詢服務及有限公司變更登記表1份
    存卷可參（見本院卷第35-50頁），可知上訴人之核准設立
    日期為108年4月8日，原法定代理人為「簡清桐」，嗣於109
    年3月27日由「簡清桐」變更為「王漢泉」，復參酌公司法
    第1條「本法所稱公司，謂以營利為目的，依照本法組織、
    登記、成立之社團法人。」第6條「公司非在中央主管機關
    登記後，不得成立。」及民法第26條前段「法人於法令限制
    內，有享受權利負擔義務之能力。」之規定，上訴人依公司
    法登記成立而取得法人格之時間為108年4月8日，斯時方具
    有享受權利負擔義務之權利能力，而得對外為法律行為與被
    上訴人締結契約關係。其債權債務關係直接歸屬於上訴人，
    系爭國際VPN契約之效力，自不因上訴人嗣後變更法定代理
    人而受影響。故上訴人主張因上訴人之法定代理人變更，系
    爭國際VPN契約無效云云，難認可採。
　㈢上訴人之前法定代理人「簡清桐」於108年11月7日向被上訴
    人申請退租，被上訴人得依據系爭國際VPN契約第7條第2項
    規定，向上訴人請求退租後未滿租期之電路月租費19萬2,00
    0元：
　⒈按甲方（即上訴人）因提前解約、欠費，或因違反本契約或
    法令規定而被終止租用，致租用期間未滿本契約所規定之租
    用期限者，應付清未滿租期之電路月租費。應一次補足租期
    內所享優惠折扣租金與電路月租費之差額，系爭國際VPN契
    約第7條第2項規定訂有明文（見本院卷第69頁）。
　⒉查被上訴人主張之事實，業據提出系爭申請書、系爭國際VPN
    契約影本、上訴人繳款紀錄、欠費清單影本、欠費歷史交易
    明細資料影本各1份(見原審卷第109年度司促字1687號卷，
    下稱司促卷，第9頁至第13頁；原審卷第35頁至第57頁；本
    院卷第63-71頁、第83-90、103頁)等件為證，而系爭國際VP
    N契約之租賃期限至110年6月30日，此有系爭申請書1份在卷
    可稽（見本院卷第63頁），另上訴人之前法定代理人「簡清
    桐」於108年11月7日向被上訴人申請退租等情，亦為兩造所
    不爭執，並有中華電信股份有限公司-國際VPN虛擬專屬網路
    服務退租申請書在卷可參（見本院卷第73頁），其上並有上
    訴人之公司大、小章即「兩岸雲大數據科技有限公司」、「
    簡清桐」，並經被上訴人之業務經理「陳秀珠」審認，並蓋
    立「中華電信股份有限公司國際電信分公司」之圓戳章及業
    務經理「陳秀珠」之長條章，堪認上訴人於系爭國際VPN契
    約之租賃期限屆滿前終止系爭國際VPN契約，應無疑義。參
    以被上訴人於原審稱僅收取被告6期租金，剩下一年的租金
    減免等語(見原審卷第77頁)，本院依上開證據所載清償期限
    、還款數額、電信費額度等事項為調查之結果，核與被上訴
    人所述之事實相符，堪認被上訴人主張之事實為真實。從而
    ，被上訴人依系爭國際VPN契約第7條第2項約定，請求上訴
    人給付19萬2,000元，即屬有據。
六、綜上所述，被上訴人依系爭國際VPN契約第7條第2項約定，
    請求上訴人給付19萬2,000元，為有理由，應予准許。原審
    為上訴人敗訴及依職權宣告假執行之判決，並無不合。上訴
    意旨指摘原判決不當，求予廢棄改判，為無理由，應駁回其
    上訴。
七、本件事證已明，兩造其餘攻防方法及所提出之證據，經本院
    審酌後，核與判決結論不生影響，爰不逐一論述。
八、據上論結，本件上訴為無理由，依民事訴訟法第436條之1第
    3項、第449條第1項、第78條，判決如主文。　　
中　　華　　民　　國　111　　年　  3　　  月　　15　　日
                  民事第一庭 審判長法  官  陳弘能
　　　　　　　　　
                                   法  官  魏玉英
　　　　　　　　　　　　　　　　　 
                                   法  官  黃俊偉
以上正本係照原本作成。　　　　　　　　　　　　　　　　　
本件不得上訴。
中　　華　　民　　國　111　　年　  3　　  月　　15　　日
                                   書記官  黃紹洧